臺灣新北地方法院刑事判決　　　　　 110年度審易字第1535號
公　訴　人　臺灣新北地方檢察署檢察官
被　　　告　江昊翰





上列被告因竊盜等案件，經檢察官提起公訴（110 年度偵字第15
545 號、第18790 號、第18791 號、第18799 號、第18800 號、
第18802 號、第19327 號、第19332 號、第19333 號、第19570
號），被告於本院準備程序進行中，就被訴事實為有罪之陳述，
經本院告知簡式審判程序之旨，並聽取當事人之意見後，裁定依
簡式審判程序審理，判決如下：
    主  文
江昊翰犯如附表「罪名及宣告刑」欄所示之罪，各處如附表「罪
名及宣告刑」欄所示之刑，並分別諭知如附表編號1 至3 、5 至
7 、10「沒收」欄所示之沒收。附表編號1 、2 、4 、8 至10所
示之罪（共陸罪），應執行有期徒刑壹年貳月，如易科罰金，以
新臺幣壹仟元折算壹日；附表編號3 、5 至7 所示之罪（共肆罪
），應執行有期徒刑壹年拾月。
    事  實
一、江昊翰意圖為自己不法之所有，分別為下列犯行：
  ㈠基於竊盜之犯意，於民國109 年12月20日14時41分許，在新
    北市○○區○○路0 段00號前，徒手竊取黃柏鈞所有停放在
    該處之捷安特廠牌腳踏車1 台，得手後旋即離開現場。嗣因
    黃柏鈞發現遭竊，報警處理，經警調閱相關監視器錄影畫面
    後，始循線查悉上情。
  ㈡基於竊盜之犯意，於110 年1 月4 日7 時12分、7 時40分許
    ，在新北市○○區○○路0 段00號1 樓娃娃機店內，接續徒
    手竊取林瑞豪所有置於機台上之手提購物袋各1 個（共2 個
    ），得手後旋即離開現場。嗣因林瑞豪發現遭竊，報警處理
    ，經警調閱相關監視器錄影畫面後，始循線查悉上情。
  ㈢基於竊盜之犯意，於110 年1 月8 日17時28分許（起訴書誤
    載為「22時許」，業經公訴檢察官當庭更正），在上址娃娃
    機店內，持客觀上具有危險性、足以對人之生命及身體構成
    威脅，足供兇器使用之榔頭1 支（未扣案），敲破娃娃機台
    之玻璃（所涉毀損部分未據告訴），竊取林瑞豪所有置於機
    台內之公仔2 個、藍牙耳機1 台，得手後旋即離開現場。嗣
    因林瑞豪發現遭竊，報警處理，經警調閱相關監視器錄影畫
    面後，始循線查悉上情。
  ㈣基於竊盜之犯意，於110 年1 月9 日0 時35分許，在新北市
    ○○區○○路0 段000 巷00號1 樓娃娃機店內，徒手竊取陳
    志維所有置於機台上之REMAX 便攜式藍牙音箱外盒1 個。嗣
    因陳志維從監視器發現遭竊，報警到場處理，當場扣得江昊
    翰丟棄在店內之上揭REMAX 便攜式藍牙音箱外盒1 個（已發
    還陳志維），經警調閱相關監視器錄影畫面後，始循線查悉
    上情。
  ㈤基於竊盜之犯意，於110 年1 月13日22時6 分許（起訴書誤
    載為「1 月15日3 時18分許」，業經公訴檢察官當庭更正）
    ，在新北市○○區○○路0 段000 號1 樓「樂抓」娃娃機店
    內，持客觀上具有危險性、足以對人之生命及身體構成威脅
    ，足供兇器使用之鐵鎚1 支，敲破娃娃機台之玻璃（所涉毀
    損部分未據告訴），竊取張漢丞所有置於機台內之情趣用品
    1 個，得手後旋即離開現場。嗣因張漢丞發現遭竊，報警到
    場處理，當場扣得江昊翰作案用之鐵鎚1 支，經警調閱相關
    監視器錄影畫面後，始循線查悉上情。
  ㈥基於竊盜之犯意，於110 年1 月22日6 時42分許，在新北市
    ○○區○○路0 號1 樓「瘋爪子選物販售店」內，持客觀上
    具有危險性、足以對人之生命及身體構成威脅，足供兇器使
    用之榔頭1 支（未扣案），敲破娃娃機台之玻璃（所涉毀損
    部分未據告訴），竊取王茂霖所有置於機台內之手錶1 支、
    運動手環1 個、充電線組1 盒，得手後旋即離開現場。嗣因
    王茂霖發現遭竊，報警處理，經警調閱相關監視器錄影畫面
    後，始循線查悉上情。
  ㈦基於毀損及竊盜之犯意，於110 年1 月23日3 時34分許，在
    新北市○○區○○路000 巷00號娃娃機店內，持客觀上具有
    危險性、足以對人之生命及身體構成威脅，足供兇器使用之
    榔頭1 支（未扣案），敲破娃娃機台之玻璃，竊取鄭偉成所
    有置於機台內之手機1 支，得手後旋即離開現場。嗣因鄭偉
    成發現遭竊，報警處理，經警調閱相關監視器錄影畫面後，
    始循線查悉上情。
  ㈧基於竊盜之犯意，於110 年1 月25日中午某時許，在新北市
    板橋區某處，徒手竊取鄧宇婷租用之YouBike 公共自行車（
    車號000000）1 台，得手後旋即離開現場。嗣於同日14時許
    ，江昊翰騎乘上開竊得之自行車，行經新北市○○區○○街
    0 號前時，為警攔檢查獲，當場扣得上開遭竊之自行車1 台
    （已發還鄧宇婷），始查悉上情。
  ㈨基於竊盜之犯意，於110 年2 月1 日6 時許，在新北市○○
    區○○路000 巷0 號「金玉堂」宮廟內，徒手竊取高林松英
    所有置於該處之石雕蟾蜍2 個，得手後旋即離開現場。嗣於
    同年月6 日9 時許，江昊翰行經新北市板橋區信義路150 巷
    1 弄內時，因形跡可疑為警盤查，江昊翰在有偵查犯罪職權
    之警員發覺其犯罪前，主動交出其竊得之石雕蟾蜍2 個（已
    發還高林松英），並坦承上開竊盜犯行，而查悉上情。
  ㈩基於毀損及竊盜之犯意，於110 年2 月14日4 時26分許，前
    往新北市○○區○○街000 號1 樓楊世嫺所經營之「享夾樂
    」娃娃機店內，先於同日4 時36分許，以腳踢壞該店倉庫門
    ，致該門板破損而不堪使用，再於同日時37分許（起訴書誤
    載為「4 時27分許」，業經公訴檢察官當庭更正），徒手竊
    取楊世嫺所有置於機台上之旅行袋2 個，得手後旋即離開現
    場。嗣因楊世嫺發現遭竊，報警處理，經警調閱相關監視器
    錄影畫面後，始循線查悉上情。
二、案經黃柏鈞、陳志維、張漢丞、鄭偉成、鄧宇婷、楊世嫺訴
    由新北市政府警察局板橋分局報告臺灣新北地方檢察署檢察
    官偵查起訴。
    理  由
一、按除被告所犯為死刑、無期徒刑、最輕本刑為3 年以上有期
    徒刑之罪或高等法院管轄第一審案件者外，於第一次審判期
    日前之準備程序進行中，被告先就被訴事實為有罪之陳述時
    ，審判長得告知被告簡式審判程序之旨，並聽取當事人、代
    理人、辯護人及輔佐人之意見後，裁定進行簡式審判程序，
    刑事訴訟法第273 條之1 第1 項定有明文。經核本件被告所
    犯係死刑、無期徒刑、最輕本刑為3 年以上有期徒刑以外之
    罪，其於準備程序中就被訴之事實為有罪陳述，經法官告知
    簡式審判程序之旨，並聽取公訴人及被告之意見後，本院爰
    依首揭規定，裁定改依簡式審判程序進行審理，合先敘明。
二、上揭犯罪事實，業據被告江昊翰於警詢、偵查及本院審理時
    均坦承不諱，核與證人即告訴人黃柏鈞、陳志維、張漢丞、
    鄭偉成、鄧宇婷、楊世嫺、證人即被害人林瑞豪、王茂霖、
    高林松英於警詢時證述之情節相符，復有109 年12月20日監
    視器錄影畫面翻拍照片4 張、監視器錄影光碟1 片（事實一
    、㈠部分，見110 年度偵字第15545 號偵查卷【下稱偵一卷
    】第25頁至第26頁及證物袋）；現場照片2 張、110 年1 月
    4 日監視器錄影畫面翻拍照片2 張、監視器錄影光碟1 片（
    事實一、㈡部分，見110 年度偵字第19570 號偵查卷【下稱
    偵二卷】第15頁至第16頁及證物袋）；110 年1 月8 日監視
    器錄影畫面翻拍照片4 張、監視器錄影光碟1 片（事實一、
    ㈢部分，見110 年度偵字第19332 號偵查卷【下稱偵三卷】
    第15頁至第16頁及證物袋）；新北市政府警察局板橋分局扣
    押筆錄、扣押物品目錄表、贓物認領保管單各1 份、110 年
    1 月9 日監視器錄影畫面翻拍照片7 張、遭竊物品照片1 張
    、監視器錄影光碟1 片（事實一、㈣部分，見110 年度偵字
    第19327 號偵查卷【下稱偵四卷】第21頁至第25頁、第27頁
    、第41頁至第44頁及證物袋）；現場照片5 張、遭竊物品照
    片2 張、扣案鐵鎚照片1 張、110 年1 月13日監視器錄影畫
    面翻拍照片11張、被告到案時之穿著照片3 張、新北市政府
    警察局板橋分局刑案現場勘察報告1 份（含現場照片19張、
    新北市政府警察局110 年3 月4 日新北警鑑字第1100409912
    號鑑驗書等證據資料）、監視器錄影光碟1 片（事實一、㈤
    部分，見110 年度偵字第19333 號偵查卷【下稱偵五卷】第
    15頁至第25頁、第45頁至第62頁及證物袋）；110 年1 月22
    日監視器錄影畫面翻拍照片6 張、現場照片6 張、遭竊物品
    照片2 張、被告到案時之穿著照片2 張、監視器錄影光碟1
    片、本院電話聯絡紀錄1 紙（事實一、㈥部分，見110 年度
    偵字第18802 號偵查卷【下稱偵六卷】第15頁至第21頁及證
    物袋；本院卷第105 頁）；新北市政府警察局板橋分局信義
    派出所受理各類案件紀錄表、受理刑事案件報案三聯單各1
    份、110 年1 月23日監視器錄影畫面翻拍照片、現場照片各
    5 張、被告到案時之穿著照片3 張、監視器錄影光碟1 片（
    事實一、㈦部分，見110 年度偵字第18799 號偵查卷【下稱
    偵七卷】第15頁、第17頁、第19頁至第25頁及證物袋）；新
    北市政府警察局板橋分局扣押筆錄、扣押物品目錄表、贓物
    保管單、新北市政府警察局海山分局江翠派出所受理案件登
    記表各1 份、查獲現場照片4 張、110 年1 月25日監視器錄
    影畫面翻拍照片9 張（事實一、㈧部分，見110 年度偵字第
    18790 號偵查卷【下稱偵八卷】第19頁至第23頁、第27頁、
    第29頁、第31頁至第37頁）；新北市政府警察局板橋分局扣
    押筆錄、扣押物品目錄表、贓物認領保管單各1 份、現場及
    失竊物品照片4 張（事實一、㈨部分，見110 年度偵字第18
    800 號偵查卷【下稱偵九卷】第15頁至第19頁、第23頁、第
    27頁至第28頁）；110 年2 月14日監視器錄影畫面翻拍照片
    4 張、刑事案件報案證明申請書、新北市政府警察局板橋分
    局信義派出所受理刑事案件報案三聯單各1 份、監視器錄影
    光碟1 片（事實一、㈩部分，見110 年度偵字第18791 號偵
    查卷【下稱偵十卷】第19頁至第21頁、第23頁、第25頁及證
    物袋）附卷可資佐證，足認被告前揭自白均與事實相符，應
    堪採信。本案事證明確，被告上開犯行均堪認定，應予依法
    論科。
三、論罪科刑：
  ㈠按刑法第321 條第1 項第3 款之攜帶兇器竊盜罪，係以行為
    人攜帶兇器竊盜為其加重條件，此所謂兇器，其種類並無限
    制，凡客觀上足對人之生命、身體、安全構成威脅，具有危
    險性之兇器均屬之，且祇須行竊時攜帶此種具有危險性之兇
    器為已足，並不以攜帶之初有行兇之意圖為必要；且所謂之
    「攜帶兇器」，祇須於行竊時攜帶具有危險性之兇器為已足
    ，該兇器不必原屬行竊者本人所有，亦不以自他處攜至行竊
    處所為必要，縱在行竊場所隨手拾取應用，其有使人受傷害
    之危險既無二致，自仍應屬上述「攜帶兇器」之範疇（最高
    法院79年度台上字第5253號、90年度台上字第1261號判決意
    旨可資參照）。查被告如事實欄一、㈢、㈤至㈦所示犯行，
    係分別持榔頭或鐵鎚敲破娃娃機台之玻璃行竊一節，業據被
    告陳明在卷（見本院卷第114 頁至第115 頁），足見該等工
    具質地堅硬，如以之攻擊人體，足以造成相當之傷害，是可
    認上開工具客觀上可對人之生命、身體、安全構成威脅，具
    有危險性，而屬刑法第321 條第1 項第3 款所稱之兇器無訛
    。
  ㈡核被告如事實欄一、㈠、㈡、㈣、㈧、㈨所為，均係犯刑法
    第320 條第1 項之竊盜罪；如事實欄一、㈢、㈤、㈥所為，
    均係犯同法第321 條第1 項第3 款之攜帶兇器竊盜罪；如事
    實欄一、㈦所為，係犯同法第321 條第1 項第3 款之攜帶兇
    器竊盜罪及同法第354 條之毀損罪；事實欄一、㈩所為，係
    犯同法第320 條第1 項之竊盜罪及同法第354 條之毀損罪。
  ㈢被告於事實欄一、㈡所示時間，先後2 次至新北市○○區○
    ○路0 段00號1 樓娃娃機店內行竊，係本於單一竊盜之犯意
    ，於時間密接之情形下同地為之，且侵害同一被害人林瑞豪
    之法益，依一般社會健全觀念，在時間差距上，難以強行分
    開，在刑法評價上，以視為數個舉動之接續施行，合為包括
    之一行為予以評價，較為合理，應屬接續犯，而為包括之一
    罪。
  ㈣被告於事實欄一、㈦所示時、地毀損機台玻璃係為竊取機台
    內之財物；於事實欄一、㈩所示時、地踢壞倉庫門亦係為尋
    找財物行竊（見本院卷第115 頁被告供述），則其所為毀損
    及竊盜之複數舉動，顯係基於單一之行為決意所為，是應就
    被告所為上開之複數舉動，各評價為法律上之一行為，故被
    告如事實欄一、㈦、㈩所示犯行，皆係以一行為同時觸犯上
    開毀損、竊盜2 罪名，均為想像競合犯，應依刑法第55條規
    定，分別從一重之攜帶兇器竊盜罪、竊盜罪處斷。公訴意旨
    就事實欄一、㈩部分，認被告所犯上開2 罪應分論併罰云云
    ，容有誤會，附此敘明。
  ㈤被告所犯上開6 次竊盜罪、4 次攜帶兇器竊盜罪，犯意各別
    ，行為互殊，應予分論併罰。
  ㈥查被告前①因施用毒品案件，經本院以106 年度簡字第474
    號判處有期徒刑4 月確定；②因施用毒品案件，經本院以10
    6 年度簡字第3794號判處有期徒刑6 月確定；③因施用毒品
    案件，經本院以106 年度簡字第4076號判處有期徒刑4 月（
    共2 罪），應執行有期徒刑7 月確定；④因竊盜案件，經本
    院以106 年度簡字第2488號判處有期徒刑4 月確定；⑤因施
    用毒品案件，經本院以106 年度簡字第3601號判處有期徒刑
    3 月確定；⑥因施用毒品案件，經本院以106 年度簡字第58
    08號判處有期徒刑5 月確定，上開各罪經與另案拘役50日、
    20日、罰金易服勞役3 日接續執行，於108 年12月9 日有期
    徒刑縮刑期滿執行完畢等情，有臺灣高等法院被告前案紀錄
    表1 份在卷可佐，其於受有期徒刑之執行完畢後，5 年以內
    故意再犯本件有期徒刑以上之各罪，均為累犯，應依刑法第
    47條第1 項之規定加重其刑。又本案依被告之犯罪情節及其
    素行綜合以觀（見前開被告前案紀錄表），並無應予量處最
    低法定本刑之情形，則依累犯規定加重其刑，尚不至於發生
    罪刑不相當之情形，而與司法院釋字第775 號解釋意旨無違
    ，附此敘明。
  ㈦按刑法第62條所謂「發覺」，固非以有偵查犯罪權之機關或
    人員確知其人犯罪無誤為必要，而於對其發生嫌疑時，即得
    謂為已發覺；但此項對犯人之嫌疑，仍須有確切之根據得為
    合理之可疑者，始足當之，若單純主觀上之懷疑，要不得謂
    已發生嫌疑（最高法院72年台上字第641 號判決意旨參照）
    。查被告如事實欄一、㈨所示犯行為警查獲之緣由，係因其
    形跡可疑為警盤查，被告旋即主動交出其竊取之上開石雕蟾
    蜍2 個予警方扣案，並主動坦承有為本件竊盜犯行（見偵九
    卷第8 頁），本案員警盤查被告時，並無任何證據可合理懷
    疑被告涉有竊盜犯行，是被告如事實欄一、㈨所示竊盜犯行
    應合於自首之要件，爰依刑法第62條前段之規定，減輕其刑
    ，並與上開累犯加重事由依刑法第71條規定先加後減之。
  ㈧爰審酌被告前已有多次竊盜前科紀錄（參前開被告前案紀錄
    表），仍不思循正當途徑獲取財物，再犯本案多次竊盜犯行
    ，顯然欠缺尊重他人財產權之法治觀念，所為應予非難，兼
    衡其犯罪之動機、目的、手段、所竊財物之種類、價值數額
    、犯後坦承犯行之態度，及國中肄業之智識程度，自陳之前
    從事餐飲業，現因疫情沒有收入、未婚、需扶養父親，經濟
    貧寒之生活狀況（見被告個人戶籍資料、偵一卷第7 頁之被
    告調查筆錄受詢問人欄、本院卷第124 頁至第125 頁）等一
    切情狀，分別量處如附表「罪名及宣告刑」欄所示之刑，並
    就得易科罰金之罪刑（即附表編號1 、2 、4 、8 至10部分
    ）諭知易科罰金之折算標準；另就得易科罰金（附表編號1
    、2 、4 、8 至10）與不得易科罰金之罪刑（附表編號3 、
    5 至7 ），分別定其應執行如主文所示之刑，並就得易科罰
    金之罪刑部分諭知易科罰金之折算標準。
四、沒收：
  ㈠被告事實欄一、㈠犯行所竊得之捷安特廠牌腳踏車1 台、事
    實欄一、㈡犯行所竊得之手提購物袋2 個、事實欄一、㈢犯
    行所竊得之公仔2 個、藍牙耳機1 台、事實欄一、㈤犯行所
    竊得之情趣用品1 個、事實欄一、㈥犯行所竊得之手錶1 支
    、運動手環1 個、充電線組1 盒、事實欄一、㈦犯行所竊得
    之手機1 支、事實欄一、㈩犯行所竊得之旅行袋2 個，分屬
    被告犯上開各該犯行之犯罪所得，均未據扣案，且未實際合
    法發還或賠償被害人，宣告沒收亦無過苛、欠缺刑法上之重
    要性、犯罪所得價值低微，或為維持受宣告人生活條件之必
    要等情形，自應依刑法第38條之1 第1 項前段規定宣告沒收
    ，並依同條第3 項規定諭知於全部或一部不能沒收或不宜執
    行沒收時，追徵其價額。
  ㈡被告事實欄一、㈣犯行所竊得之REMAX 便攜式藍芽音箱外盒
    1 個、事實欄一、㈧犯行所竊得之YouBike 公共自行車1 台
    、事實欄一、㈨犯行所竊得之石雕蟾蜍2 個，皆已扣案並分
    別發還告訴人陳志維、鄧宇婷、被害人高林松英一節，有贓
    物認領保管單3 份可參（見偵四卷第27頁、偵八卷第27頁、
    偵九卷第23頁），爰均依刑法第38條之1 第5 項規定不予宣
    告沒收。
  ㈢至被告如事實欄一、㈢、㈤至㈦所示加重竊盜犯行所使用之
    鐵鎚、榔頭等工具，分別係被告於案發現場或路上取得，均
    非其所有之物一節，業據被告陳明在卷（見偵一卷第47頁、
    第49頁；本院卷第114 頁至第115 頁），自無從依刑法第38
    條第2 項規定宣告沒收，附此敘明。
據上論斷，應依刑事訴訟法第273 條之1 第1 項、第299 條第1
項前段，判決如主文。
本案經檢察官謝奇孟提起公訴，檢察官林亭妤到庭執行職務。
中    華    民    國  110     年    11    月     5    日
                  刑事第二十三庭  法  官  藍海凝
上列正本證明與原本無異。
如不服本判決，應於判決送達後20日內敘明上訴理由，向本院提
出上訴狀 (應附繕本) ，上訴於臺灣高等法院。其未敘述上訴理
由者，應於上訴期間屆滿後20日內向本院補提理由書「切勿逕送
上級法院」。
                                 書記官  羅婉嘉
中    華    民    國   110    年    11    月    5     日
附錄本案論罪科刑法條全文：
中華民國刑法第320條
意圖為自己或第三人不法之所有，而竊取他人之動產者，為竊盜
罪，處5 年以下有期徒刑、拘役或50萬元以下罰金。
意圖為自己或第三人不法之利益，而竊佔他人之不動產者，依前
項之規定處斷。
前二項之未遂犯罰之。
中華民國刑法第321 條
犯前條第1 項、第2 項之罪而有下列情形之一者，處6 月以上5
年以下有期徒刑，得併科50萬元以下罰金：
一、侵入住宅或有人居住之建築物、船艦或隱匿其內而犯之。
二、毀越門窗、牆垣或其他安全設備而犯之。
三、攜帶兇器而犯之。
四、結夥三人以上而犯之。
五、乘火災、水災或其他災害之際而犯之。
六、在車站、港埠、航空站或其他供水、陸、空公眾運輸之舟、
    車、航空機內而犯之。
前項之未遂犯罰之。
中華民國刑法第354 條
毀棄、損壞前二條以外之他人之物或致令不堪用，足以生損害於
公眾或他人者，處2 年以下有期徒刑、拘役或1 萬5 千元以下罰
金。
附表：
┌──┬────────┬────────────┬────────────────┐
│編號│犯罪事實        │罪名及宣告刑            │沒收                            │
├──┼────────┼────────────┼────────────────┤
│ 1  │事實欄一、㈠部分│江昊翰竊盜，累犯，處有期│未扣案之犯罪所得捷安特廠牌腳踏車│
│    │（即起訴書附表編│徒刑參月，如易科罰金，以│壹台沒收，於全部或一部不能沒收或│
│    │號1 ）          │新臺幣壹仟元折算壹日。  │不宜執行沒收時，追徵其價額。    │
├──┼────────┼────────────┼────────────────┤
│ 2  │事實欄一、㈡部分│江昊翰竊盜，累犯，處有期│未扣案之犯罪所得手提購物袋貳個均│
│    │（即起訴書附表編│徒刑參月，如易科罰金，以│沒收，於全部或一部不能沒收或不宜│
│    │號2 ）          │新臺幣壹仟元折算壹日。  │執行沒收時，追徵其價額。        │
├──┼────────┼────────────┼────────────────┤
│ 3  │事實欄一、㈢部分│江昊翰攜帶兇器竊盜，累犯│未扣案之犯罪所得公仔貳個、藍牙耳│
│    │（即起訴書附表編│，處有期徒刑柒月。      │機壹台均沒收，於全部或一部不能沒│
│    │號3 ）          │                        │收或不宜執行沒收時，追徵其價額。│
├──┼────────┼────────────┼────────────────┤
│ 4  │事實欄一、㈣部分│江昊翰竊盜，累犯，處有期│無。                            │
│    │（即起訴書附表編│徒刑參月，如易科罰金，以│                                │
│    │號4 ）          │新臺幣壹仟元折算壹日。  │                                │
├──┼────────┼────────────┼────────────────┤
│ 5  │事實欄一、㈤部分│江昊翰攜帶兇器竊盜，累犯│未扣案之犯罪所得情趣用品壹個沒收│
│    │（即起訴書附表編│，處有期徒刑柒月。      │，於全部或一部不能沒收或不宜執行│
│    │號5 ）          │                        │沒收時，追徵其價額。            │
├──┼────────┼────────────┼────────────────┤
│ 6  │事實欄一、㈥部分│江昊翰攜帶兇器竊盜，累犯│未扣案之犯罪所得手錶壹支、運動手│
│    │（即起訴書附表編│，處有期徒刑柒月。      │環壹個、充電線組壹盒均沒收，於全│
│    │號6 ）          │                        │部或一部不能沒收或不宜執行沒收時│
│    │                │                        │，追徵其價額。                  │
├──┼────────┼────────────┼────────────────┤
│ 7  │事實欄一、㈦部分│江昊翰攜帶兇器竊盜，累犯│未扣案之犯罪所得手機壹支沒收，於│
│    │（即起訴書附表編│，處有期徒刑柒月。      │全部或一部不能沒收或不宜執行沒收│
│    │號7 ）          │                        │時，追徵其價額。                │
├──┼────────┼────────────┼────────────────┤
│ 8  │事實欄一、㈧部分│江昊翰竊盜，累犯，處有期│無。                            │
│    │（即起訴書附表編│徒刑參月，如易科罰金，以│                                │
│    │號8 ）          │新臺幣壹仟元折算壹日。  │                                │
├──┼────────┼────────────┼────────────────┤
│ 9  │事實欄一、㈨部分│江昊翰竊盜，累犯，處有期│無。                            │
│    │（即起訴書附表編│徒刑貳月，如易科罰金，以│                                │
│    │號9 ）          │新臺幣壹仟元折算壹日。  │                                │
├──┼────────┼────────────┼────────────────┤
│ 10 │事實欄一、㈩部分│江昊翰竊盜，累犯，處有期│未扣案之犯罪所得旅行袋貳個沒收，│
│    │（即起訴書附表編│徒刑參月，如易科罰金，以│於全部或一部不能沒收或不宜執行沒│
│    │號10、11）      │新臺幣壹仟元折算壹日。  │收時，追徵其價額。              │
└──┴────────┴────────────┴────────────────┘